【裁判字號】    95,豐簡上,705
【裁判日期】    951128
【裁判案由】    傷害
【裁判全文】
臺灣臺中地方法院刑事判決           95年度豐簡上字第705號
上  訴  人  臺灣臺中地方法院檢察署檢察官
被      告  甲○○
上列上訴人因被告傷害案件，不服本院豐原簡易庭九十五年度豐
簡字第五二九號中華民國九十五年九月六日第一審簡易判決（原
聲請簡易判決處刑案號：臺灣臺中地方法院檢察署九十五年度偵
字第一七九二三號），提起上訴，本院管轄第二審之合議庭判決
如下：
    主          文
上訴駁回。
    犯罪事實及理由
一、本案經本院合議庭審理結果，認第一審簡易判決認事用法及
    量刑均無不當，應予維持，並引用第一審判決書記載之犯罪
    事實、證據及理由（如附件）。
二、上訴人即臺灣臺中地方法院檢察署檢察官循告訴人乙○○請
    求提起上訴意旨略以：(一)據告訴人表示，被告甲○○除本案
    於民國九十五年三月二十六日，在臺中市○○○街十一號九
    樓毆打告訴人外，另曾於九十五年一月二十六日及同年二月
    間某日，在上址毆打告訴人，且被告案發後無誠意和解，原
    審僅判處拘役五十日，並得易科罰金，顯屬過輕。(二)被告與
    告訴人屬家庭暴力防治法所定之家庭成員，被告觸犯家庭暴
    力罪，原判決未審酌該事實等語。
三、惟：
  (一)按告訴人之告訴，係以使被告受刑事訴追為目的，是其陳述
    是否與事實相符，仍應調查其他證據以資審認；告訴人之指
    訴，係以使被告判罪處刑為目的，故多作不利於被告之陳述
    ，自不得以其指訴為被告犯罪之唯一證據（最高法院五十二
    年台上字第一三○○號判例、八十四年度台上字第五三六八
    號判決意旨參照）。本件告訴人所述被告除本案之傷害犯行
    外，另曾於九十五年一月二十六日及同年二月間某日毆打告
    訴人部分，為被告所否認，而告訴人亦未提出診斷證明書或
    其他證據足以佐證，此部分僅有告訴人之指訴，揆諸前開說
    明，自不得逕予認定被告確有告訴人此部分所指之傷害犯罪
    事實。檢察官上訴意旨指被告除本案之傷害犯行外，另曾於
    九十五年一月二十六日及同年二月間某日毆打告訴人，尚非
    有據。
  (二)按關於刑之量定，係實體法上賦予法院得為自由裁量之事項
    ，倘其未有逾越法律所規定之範圍，或濫用其權限，即不得
    任意指摘為違法，最高法院著有七十五年台上字第七○三三
    號判例可資參照，且在同一犯罪事實與情節，如別無其他加
    重或減輕之原因，下級審量定之刑，亦無過重或失輕之不當
    情形，則上級審法院對下級審法院之職權行使，原則上應予
    尊重（最高法院八十五年度台上字第二四四六號判決意旨參
    照）。本件被告傷害告訴人之方式係以徒手毆打，告訴人所
    受之傷為頭部外傷、胸部挫傷、左肩挫傷等，原審斟酌上情
    ，在傷害罪法定刑之範圍內判處拘役五十日，並依比較新舊
    法之結果，諭知以銀元三百元即新臺幣九百元折算一日為易
    科罰金之折算標準，量刑並無違法，亦難認有輕重失當之情
    形。
  (三)按家庭暴力防治法所稱之家庭成員，包括現有或曾有事實上
    之夫妻關係者，此觀該法第三條第二款即明。所謂事實上之
    夫妻關係，係指男女雙方基於共同經營夫妻生活之意思，而
    有長期共同生活之行為，若僅為男女朋友短暫同居，則非屬
    之。本件被告與告訴人前為男女朋友，交往期間曾同居三個
    星期左右，之後即未再同住，本件案發時二人並未住在一起
    等情，業據被告陳明在卷，並為告訴人所不否認。參諸上開
    說明，其二人間應非屬家庭暴力防治法所稱現有或曾有事實
    上夫妻關係之家庭成員，被告所為自不構成同法第二條第二
    項之家庭暴力罪。檢察官上訴意旨指被告觸犯家庭暴力罪，
    亦有未合。
四、綜上所述，原審認事用法及量刑均稱妥適，檢察官持前詞提
    起上訴，均為無理由，應予駁回。
據上論斷，應依刑事訴訟法第四百五十五條之一第一項、第三項
、第三百七十三條、第三百六十八條，判決如主文。
中    華    民    國    95    年    11    月    28    日
                  刑事第十二庭  審判長法  官  莊深淵
                                      法  官  蔡建興
                                      法  官  羅智文
上正本證明與原本無異。
本件不得上訴。
                                      書記官  孫立文
中    華    民    國    95    年    11    月    28    日


司法院資訊處製作；財團法人民間司法改革基金會備份。
